臺灣板橋地方法院刑事判決　　　　　　 100年度易字第3774號
公　訴　人　臺灣板橋地方法院檢察署檢察官
被　　　告　楊明海
上列被告因竊盜案件，經檢察官提起公訴（100 年度偵緝字第20
95號），被告於準備程序進行中就被訴事實為有罪之陳述，經詢
問當事人意見，並告知簡式審判程序之旨，改依簡式審判程序審
理，並判決如下：
    主      文
楊明海犯踰越牆垣竊盜罪，累犯，處有期徒刑壹年。
    事      實
一、楊明海前於民國94年間，因恐嚇案件，經臺灣臺北地方法院
    以95年度訴字第2 號判處有期徒刑7 月確定，甫於100 年1
    月13日縮刑期滿。詎猶不知悔改，復於100 年4 月10日凌晨
    1 時58分許，駕駛其配偶蔡宛璉所有之車牌號碼4830-YG 號
    自用小客車，行經陳威仲所經營址設新北市○○區○○路60
    之1 號進出有鐵門控管之停車場，竟意圖為自己不法之所有
    ，並基於竊盜之犯意，翻越該停車場外圍矮牆進入停車場內
    ，搜尋財物後，再翻越前開矮牆，駕駛車牌號碼4830-YG 號
    自用小客車，伺機等待某承租該停車場車位之不知情車主駕
    駛車輛開啟該停車場鐵門，乃尾隨進入該停車場內，徒手竊
    取黃慈良所有置於車牌號碼3L-0648 號（起訴書誤載為3L-0
    638 號）自用小貨車車斗之電鑽、紅外線水平測距儀、沙輪
    機各2 臺、攻牙機3 臺、車子鑰匙1 把、鑽鐵機、波浪機各
    1 臺得手後，將上開物品搬至其所駕駛之上開車輛內。又徒
    手搖開該停車場內無人居住其內之辦公室鋁窗後，翻越該窗
    戶進入辦公室內，徒手竊取該辦公室抽屜內之新臺幣（下同
    ）1,700 元得手後，打開辦公室鐵門離去。再俟某承租該停
    車場車位之不知情車主駕駛車輛開啟停車場鐵門之際，隨即
    駕車離去。嗣因陳威仲於同日凌晨4 時30分許發現失竊，調
    閱現場監視錄影畫面並報警處理，始悉上情。
二、案經陳威仲訴由新北市政府警察局蘆洲分局移請臺灣板橋地
    方法院檢察署檢察官偵查起訴。
    理      由
一、本案被告楊明海所犯係死刑、無期徒刑、最輕本刑為3 年以
    上有期徒刑以外之罪，亦非高等法院管轄之第一審案件。其
    於準備程序進行中就前揭被訴事實為有罪之陳述，經告知簡
    式審判程序之旨，並聽取其與公訴人之意見後，本院認無不
    得或不宜改依簡式審判程序進行之情事，爰依刑事訴訟法第
    273 條之1 第1 項、第284 條之1 規定，裁定本案改依簡式
    審判程序審理，合先敘明。
二、上揭犯罪事實，業據被告於偵訊及本院審理時供認不諱，核
    與告訴人陳威仲於警詢及偵訊時指訴、證人蔡宛璉於警詢時
    證述之情節相符，並有車輛詳細資料表、證號查詢汽車駕駛
    人、車號查詢汽車車籍1 紙及監視錄影翻拍相片14張在卷可
    查。足徵被告上開任意性之自白與事實相符，應堪採信。本
    案事證已臻明確，被告犯行堪以認定，應依法論科。
三、按刑法第321 條第1 項第2 款之「門扇」專指門戶而言，而
    所謂「其他安全設備」，指門扇牆垣以外，依通常觀念足認
    防盜之一切設備而言，如門鎖、窗戶等（最高法院45年臺上
    字第1443號、55年臺上字第547 號判例要旨可資參照）。另
    按同條款所謂「毀」係指毀損，稱「越」則指踰越或超越，
    祇要踰越或超越門扇之行為使該門扇喪失防閑作用，即該當
    於上開規定之要件。查被告攀爬矮牆進入上開停車場，再攀
    爬窗戶進入設於該停車場內之辦公室，應屬踰越牆垣、安全
    設備無訛。是核被告所為，係犯刑法第321 條第1 項第2 款
    之踰越牆垣竊盜罪，及踰越安全設備竊盜罪。被告以同一行
    為，同時竊取被害人黃慈良及告訴人陳威仲等人財物，應從
    一重之踰越牆垣竊盜罪處斷。檢察官起訴書認被告係以單一
    之犯意，於密切相接之時、地為本案犯行，為接續犯。惟按
    數行為於同時同地或密切接近之時地實施，侵害同一之法益
    ，各行為之獨立性極為薄弱，依一般社會健全觀念，在時間
    差距上，難以強行分開，在刑法評價上，以視為數個舉動之
    接續施行，合為包括之一行為予以評價，較為合理，則屬接
    續犯，而為包括之一罪（最高法院86年臺上字第3295號判例
    要旨參照）。查被告先後竊取被害人黃慈良及告訴人陳威仲
    等人財物，雖係於密切接近之時、地為之，然其所侵害之法
    益並非同一，揆諸前開說明，自無從論以接續犯。另檢察官
    認被告所犯係毀越牆垣、門扇、安全設備竊盜罪，惟本案被
    告並無毀損牆垣、門扇或安全設備，或逾越門扇而犯竊盜罪
    之情形，是檢察官起訴書上開記載，應有誤會，惟此僅係加
    重條件之減縮，而無變更起訴法條之問題，併此敘明。另被
    告前於94年間，因恐嚇案件，經臺灣臺北地方法院以95年度
    訴字第2 號判處有期徒刑7 月確定，甫於100 年1 月13日縮
    刑期滿等情，有臺灣高等法院被告前案紀錄表在卷可查。其
    於受徒刑之執行完畢，5 年內故意再犯本案有期徒刑以上之
    罪，為累犯，應依刑法第47條第1 項規定加重其刑。爰審酌
    被告有多項竊盜前科，有臺灣高等法院被告前案紀錄表在卷
    可查，不思悔改而以正當途徑獲取財物，竟竊取他人財物，
    對被害人黃慈良及告訴人陳威仲財產安全及社會治安影響非
    輕，並斟酌其竊得財物之價值、犯罪後坦承犯行之態度，及
    其犯罪之動機、目的、手段及智識程度等一切情狀，量處如
    主文所示之刑，以示懲儆。
據上論斷，應依刑事訴訟法第273 條之1 第1 項、第299 條第1
項前段，刑法第321 條第1 項第2 款、第55條前段、第47條第1
項，判決如主文。
本案經檢察官黃孟珊到庭執行職務。
中    華    民    國   100    年    11    月    30    日
                  刑事第十三庭  法  官  謝梨敏
上列正本證明與原本無異。
如不服本判決，應於判決送達後10日內敘明上訴理由，向本院提
出上訴狀 (應附繕本) ，上訴於臺灣高等法院。其未敘述上訴理
由者，應於上訴期間屆滿後20日內向本院補提理由書「切勿逕送
上級法院」。
                                書記官  林怡君
中    華    民    國    100   年    11    月    30    日
附錄本案論罪科刑法條全文：
中華民國刑法第321條
犯竊盜罪而有下列情形之一者，處六月以上、五年以下有期徒刑
，得併科新臺幣十萬元以下罰金：
一、侵入住宅或有人居住之建築物、船艦或隱匿其內而犯之者。
二、毀越門扇、牆垣或其他安全設備而犯之者。
三、攜帶兇器而犯之者。
四、結夥三人以上而犯之者。
五、乘火災、水災或其他災害之際而犯之者。
六、在車站、埠頭、航空站或其他供水、陸、空公眾運輸之舟、
    車、航空機內而犯之者。
前項之未遂犯罰之。